---
title: "Códigos como expressão literal"
subtitle: "Útil para preparar tutoriais com códigos reproduzíveis"
author: "Fernando M. Haesbaert"
date: "2024-02-01"
output: html_document
---

# Mostrar um código in-line como expressão literal
Uma maneira de mostrar um código in-line como expressão literal é quebrar a expressão embutida depois `r`, por exemplo:
````{verbatim}
Texto e código literal `` `r
1+1` ``
````

Irá gerar o output:  


Texto e código literal `` `r
1+1` ``.



Outra maneira de mostrar uma expressão R in-line literal é agrupar o código R em `knitr::inline_expr()`, por exemplo:  

````{verbatim}
`` `r knitr::inline_expr("2+2")` `` 
````


Isso irá gerar:  
`` `r knitr::inline_expr("2+2")` ``


# Mostrar pedaços de códigos em blocos como expressão literal 
Quando precisamos escrever um tutorial, pode ser necessário gerar um trecho de código literal ou uma expressão embutida que não seja analisada por knitr, e queremos exibir o conteúdo do cabeçalho do trecho.  

O mecanismo `verbatim` pode pegar qualquer conteúdo do R Markdown e exibi-lo como está no documento resultante. Ao usar mais crases nas cercas externas do que crases no conteúdo interno, um pedaço de código inteiro, incluindo o cabeçalho do pedaço, pode ser incluído, por exemplo:

`````{verbatim}
````{verbatim}
```{r, eval=TRUE}
1 + 1
```
````
`````


Produzirá:
````{verbatim}
```{r, eval=TRUE}
1 + 1
```
````


Você tem que usar pelo menos N+1crases para encerrar Nos crases. Utilizei quatro crases aqui para o `verbatim` porque o cabeçalho do pedaço interno contém três crases.  

O conteúdo do `verbatim` será colocado em um bloco de código protegido com a classe default, o que significa que nenhum realce de sintaxe será aplicado.  


# Referências
[R Markdown Cookbook](https://bookdown.org/yihui/rmarkdown-cookbook/verbatim-code-chunks.html)


